【裁判字號】    98,審易,788
【裁判日期】    980731
【裁判案由】    竊盜
【裁判全文】
臺灣桃園地方法院刑事判決             98年度審易字第788號
公  訴  人  臺灣桃園地方法院檢察署檢察官
被      告  丙○○
上列被告因竊盜案件，經檢察官提起公訴（98年度偵字第5522及
5524號），本院判決如下：
    主    文
丙○○毀越安全設備竊盜，累犯，處有期徒刑壹年；又毀越安全
設備竊盜未遂，累犯，處有期徒刑柒月；應執行有期徒刑壹年伍
月。
    事    實
一、緣丙○○前於民國93年間因竊盜案件，經臺灣板橋地方法院
    （下稱板橋地院）以93年度簡字第2011號判決判處有期徒刑
    6 月確定，於94年3 月26日執行完畢。於93年間因施用第二
    級毒品案件，經板橋地院以93年度簡字第2930號判決判處有
    期徒刑6 月，上訴後，經板橋地院以93年度簡上字第456 號
    判決撤銷原判決改判處有期徒刑8 月，並經臺灣高等法院以
    94年度上易字第630 號判決駁回上訴而確定。繼於94年間又
    因竊盜案件，經板橋地院以94年度易字第158 號判決判處有
    期徒刑5 月確定，上開2 罪嗣經臺灣高等法院以94年度聲字
    第832 號裁定應執行有期徒刑1 年確定，於95年7 月2 日執
    行完畢（於本案皆構成累犯）。詎其仍不知悔改，基於為自
    己不法所有之意圖，分別為下列之行為：
  (一)於97年10月22日中午某時，以不明方式破壞並踰越屬安全設
    備之鐵窗，侵入乙○○位於桃園縣楊梅鎮○○○路○段265
    巷68弄25號之住宅內，竊取華碩廠牌之桌上型電腦1 組（含
    螢幕及主機各1 個）、數位相機1 臺、LV皮包1 只、珠寶數
    個等財物，得手後逃逸。
  (二)另於97年11月4 日16時許，以自路邊拾得之石塊敲毀並扳開
    甲○○位於桃園縣大園鄉圳頭村10鄰91號房屋窗戶之鋁製桿
    條，踰越屬安全設備之窗戶而進入屋內後，翻找財物，其後
    因未發現可供竊取之財物而自該屋外牆翻越而出，擬離去之
    際，適為返回上址之甲○○撞見，遂趨前質問，丙○○提出
    其所有之健保卡1 張交予甲○○作為日後賠償財物損失之擔
    保，隨即倉惶逃離現場。
二、案經乙○○訴由桃園縣政府警察局楊梅分局及大園分局報請
    臺灣桃園地方法院檢察署檢察官偵查起訴。
    理    由
一、本案所引用之供述及非供述證據，經本院依法踐行調查證據
    程序，檢察官、被告均不爭執各該證據之證據能力，且迄本
    院言詞辯論終結前均未就證據之證據能力聲明異議，又查無
    依法應排除其證據能力之情形，是後述所引用證據之證據能
    力均無疑義，依法自有證據能力，均得作為本案證據。
二、上揭事實欄一(二)之加重竊盜未遂事實，業據被告丙○○坦承
    不諱，核與被害人甲○○於警詢及檢察官偵查時之指述情節
    相符，並有車籍查詢--基本資料詳細畫面（偵字第5524卷第
    19 頁） 、贓物認領保管單（偵字第5524卷第20頁）、現場
    照片4 張（偵字第5524號卷第23-24 頁）附卷可稽，足認被
    告前開不利於己之自白確與事實欄一(二)所載之竊盜犯行相符
    ，洵堪採為論罪科刑之依據。至被告雖矢口否認有事實欄一
    (一)所載之加重竊盜行為，辯稱：伊可能有經過事實欄一(一)所
    載之現場，但伊沒有停下來過，至於警方在案發現場所查獲
    之手機盒上的指紋可能係伊曾經去臺北買手機所留下的云云
    。惟查：被害人乙○○位於桃園縣楊梅鎮○○○路○段265
    巷68弄25號之住處，於97年10月22日13時許前之某時，遭人
    持不明工具破壞住處鐵窗，侵入屋內竊取財物之事實，已據
    被害人乙○○於警詢、檢察官偵訊具結證稱、於本院審理時
    到庭具結證述屬實。又案發後，經桃園縣政府警察局楊梅分
    局鑑識課人員張瑞麟、張永青於97年10月22日14時10分許，
    至桃園縣楊梅鎮○○○路○段265 巷68弄25號現場勘察，於
    被害人2 樓房間內之手機紙盒表面採得清晰指紋2 枚，依該
    枚指紋之清晰程度，研判係新的指紋，隨即當場封存，嗣送
    內政部警政署刑事警察局鑑定比對，經刑事警察局鑑定結果
    ，上開編號3 、4 之指紋經輸入電腦比對再由人工確認結果
    ，與該局檔存被告指紋卡之「右中、左中指」指紋相符，有
    桃園縣政府警察局楊梅分局刑案現場照片14張、手機紙盒位
    置照片2 張、刑案現場勘察紀錄表及內政部警政署刑事警察
    局98年1 月20日刑紋字第0980009684號鑑驗書附卷可稽。至
    被告以指紋係伊去臺北買手機時所留下的等語置辯，經傳訊
    證人乙○○到庭具結證述稱：「手機係伊在很久以前所購買
    的，且手機盒子原本放在櫃子裡，並非放置於後來所採證的
    位置上，而且手機係伊於楊梅埔心的全虹通訊行所購買的，
    另1 支手機則在中壢的神腦，都是在桃園縣內住家附近所購
    買的，不是在臺北買的。」（見本院98年7 月17日審判筆錄
    ），益證被告上開所辯，無非臨訟圖卸之詞，不足採信，其
    所辯顯不足採。綜上，本件事證明確，被告犯行堪予認定，
    應依法論科。
三、按刑法第321 條第1 項第2 款所稱「其他安全設備」，指門
    扇、牆垣以外，依通常觀念足認防盜之一切設備而言，如門
    鎖、窗戶、房間門或通往陽臺之落地門均屬之。故核被告於
    如犯罪事實欄一(一)所為係犯刑法第321 條第1 項第2 款毀越
    安全設備竊盜罪；於如犯罪事實欄二(二)所為係犯刑法第321
    條第2 項、第1 項第2 款毀越安全設備竊盜未遂罪。被告所
    犯上開2 罪，犯意各別，行為互異，應分論併罰。又查被告
    有事實欄所載之犯罪科刑及執行情形，此有臺灣高等法院被
    告前案紀錄表存卷可按，其受有期徒刑之執行完畢後5 年以
    內再犯有期徒刑以上之罪，係屬累犯，應依法加重其刑。爰
    審酌被告有多次竊盜前科，素行不佳，且其年輕力壯，不思
    正途謀生，竟一再以毀越安全設備方式侵入住宅行竊，惡性
    重大，兼衡其犯罪之動機、目的、手段，所竊物品之價值，
    及犯罪後矢口否認部分犯行，犯後態度不佳等一切情狀，認
    公訴人就加重竊盜罪既遂求處有期徒刑1 年，加重竊盜罪未
    遂求處有期徒刑7 月，尚稱允當，分別量處如主文所示之刑
    ，並定其應執行之刑。
據上論斷，應依刑事訴訟法第299 條第1 項前段，刑法第321 條
第1 項第2 款、第2 項、第25條第2 項、第47條第1 項、第51條
第5 款，判決如主文。
本案經檢察官丁俊成到庭執行職務。
中    華    民    國    98    年    7     月    31    日
                  刑事庭        法  官  林靜梅
以上正本證明與原本無異。
                                書記官  施春祝
中    華    民    國    98    年    7     月    31    日
附錄本案論罪科刑法條：
中華民國刑法第321條
（加重竊盜罪）
犯竊盜罪而有左列情形之一者，處六月以上、五年以下有期徒刑
：
一、於夜間侵入住宅或有人居住之建築物、船艦或隱匿其內而犯
之者。
二、毀越門扇、牆垣或其他安全設備而犯之者。
三、攜帶兇器而犯之者。
四、結夥三人以上而犯之者。
五、乘火災、水災或其他災害之際而犯之者。
六、在車站或埠頭而犯之者。
前項之未遂犯罰之。


司法院資訊處製作；財團法人民間司法改革基金會備份。
